臺灣新竹地方法院民事小額判決  
110年度竹小字第676號
原      告  馨琳揚企管顧問有限公司


法定代理人  唐明良  
訴訟代理人  邱永良  
被      告  胡升銘  
上列當事人間請求給付電信費事件，本院於民國110年11月4日辯
論終結，判決如下：
    主      文
原告之訴駁回。
訴訟費用新臺幣壹仟元由原告負擔。
    事實及理由
一、原告主張：被告前向訴外人台灣大哥大股份有限公司（下稱
    台哥大公司）申請租用門號0000000000行動電話服務並簽立
    契約（下稱系爭電信服務契約），惟未依約繳納新臺幣（下
    同），計至民國105年7月9日止，尚積欠電信費7,634 元及
    提前終止契約之專案補貼款11,007元共計18,641元未清償，
    迭經催討，被告迄未置理。嗣台哥大公司於民國109年8月5 
    日將對被告之上開債權讓與原告，原告前於110年5月5日函
    知被告。為此，爰依系爭電信服務契約及債權讓與之法律關
    係提起本件訴訟。並聲明：被告應給付原告18,641元，及自
    105年8月2日起至清償日止，按週年利率5%計算之利息。
二、被告則以：本件距今時間久遠，原告請求已罹於時效，且上
    開門號為友人使用等語置辯。並聲明：原告之訴駁回。
三、得心證之理由：
  ㈠原告主張被告積欠電信費、專案補貼款等款項之事實，業據
    其提出行動電話業務申請書、債權讓與證明書、債權讓與通
    知書暨中華郵政掛號郵件收件回執、電信費（含專案補貼款
    ）繳款通知及被告之戶籍謄本等件為證，被告就此未予爭執
    ，堪信為真實。
  ㈡按商人供給商品之代價請求權，因2 年間不行使而消滅，民
    法第127 條第8 款定有明文。電信服務為電信業者提供之商
    品，而電話費為其提供商品之代價，審酌電信服務商品屬日
    常頻繁之交易，且有促從速確定必要性，且現今社會無線通
    信業務蓬勃發展，此類債權應有從速促其確定之必要性，應
    認電信業所提供之「電信服務」亦為民法第127 條第8 款所
    稱之「商品」，而有民法第127 條第8 款2年短期時效之適
    用。又專案補貼款乃於申辦行動電話門號使用時，以須持續
    使用門號一定期間（即綁約）之承諾，取得月租費之減免優
    惠或專案手機之所有權，實質上亦屬電信公司販售商品之代
    價，非屬違約金，自應與月租費、手機價金等同視之，仍屬
    電信公司販售商品之代價，故仍有民法第127 條第8 款短期
    時效之適用。
  ㈢又按消滅時效，自請求權可行使時起算；時效完成後，債務
    人得拒絕給付，民法第128 條前段、第144 條1 項定有明文
    。經查，原告主張之前述電信費債權7,634元及專案補貼款
    債權11,007元，繳款期限分別為104年4月13日、105 年7 月
    9日，此有原告提出之電信費及專案補貼款繳款通知可稽（
    見本院110年度司促字第5183號卷第21至25頁），而處於原
    債權人台哥大公司得向被告請求之狀態，是原告主張電信費
    債權及專案補貼款債權之請求權時效，應自105年7月10日起
    算，至遲於107年7月10日均已罹於時效，而原告提出之中華
    郵政掛號郵件收件回執所載時間為110年5月11日（見司促卷
    第14頁），且原告於110年8月13日始具狀向本院聲請支付命
    令，此有支付命令聲請狀上所蓋本院收文戳章在卷可憑（見
    同上卷第5 頁），業均已罹於2年之消滅時效，則被告抗辯
    本件時效已過，應屬可採。
四、綜上所述，原告依系爭電信服務契約及債權讓與之法律關係
    ，請求被告給付原告18,641元，及自105年8月2日起至清償
    日止，按週年利率5%計算之利息，均無理由，應予駁回。
五、本件事證已臻明確，兩造其餘之攻擊防禦方法及所提證據，
    於判決結果不生影響，爰不一一論列，附此敘明。 
六、訴訟費用負擔之依據：民事訴訟法第78條。並依同法第436
    條之19第1項規定，確定訴訟費用之負擔如主文第2 項所示
    。
中　　華　　民　　國　　110 　年　　11　　月　　29　　日
                  新竹簡易庭  法　官  黃致毅     
以上正本證明與原本無異。
如不服本判決，須以違背法令為理由，於判決送達後20日內向本
庭提出上訴狀（應按他造當事人之人數附繕本）；如委任律師提
起上訴者，應一併繳納上訴審裁判費。
中　　華　　民　　國　　110 　年　　11　　月　　29　　日
                              書記官　蕭宛琴
　　　　　　　　　　　　　　　
附錄：
一、民事訴訟法第436條之18第1項：
    （小額訴訟程序）判決書得僅記載主文，就當事人有爭執事
    項，於必要時得加記理由要領。
二、民事訴訟法第436條之24第2項：
    對於小額程序之第一審裁判上訴或抗告，非以其違背法令為
    理由，不得為之。
三、民事訴訟法第436條之25：
    上訴狀內應記載上訴理由，表明下列各款事項：
    ㈠原判決所違背之法令及其具體內容。
    ㈡依訴訟資料可認為原判決有違背法令之具體事實。